Inventaris van de verzameling binnenlandse kaarten Hingman, eerste en tweede supplement, 1529-1813 (1951)
Nationaal Archief, Den Haag
- Tweede supplement Hingman (4.VTHR inv.nrs. 1 t/m 713D)
  - Beschrijvingen van kaarten en tekeningen die onderdeel zijn van andere archieven of collecties
    - In beheer bij het Nationaal Archief
      - Archieven van het Ministerie van Waterstaat en voorgangers
        - "Plan d'une partie de la Commune de Ham Sûr Sambre"., 1817; ---; 624; Manuscript Afmetingen 52 x 61 cm
          Vervaardigd door T.T. Simen.
          Overgebracht naar 4.WBW inv.nr. 469; vandaar overgebracht naar 4.WCA inv.nr. 12665.
          Voorheen inv.nr. 624.